# 债务重组--重组后债务公允价值的计算

提问人：rainy418 时间：2012-08-01 10:40:50
A银行与B公司达成债务重组协议，约定B公司原应付A银行的 500 万元 1 年期债务（年利率10%），在减免 100 万元债务本金并免除利息的情况下，延期 3 年，年利率12%。 问题： 1 、该例题中重组后的债务公允价值是 400 万，还是 400 加上后续利息的现值之和？ 根据准则解释：“重组债务的账面价值与重组后债务的入账价值(即重组后债务的公允价值)和预计负债金额之和的差额，作为债务重组利得，计入营业外收入。”。 我认为应当是 400 加上后续利息的现值之和。 2 、如果增加一个条件“如从第二年B公司开始盈利，则每年加收 50 万元利息费用，且B公司很可能第二年开始盈利” 那么，重组后债务公允价值是否包含按每年 50 万元计算的现值。

回答人：chenyiwei
回复 rainy418 的帖子
重组债务的公允价值，应当是依据未来很可能发生的还本付息现金流量（包括或有利息（如有）在内）按重组时点债务人适用的市场利率折现的现值。在本案例中，由于重组债务的利率为 12 ％，可以认为这是银行基于债务人信用状况恶化、坏帐风险较高的事实而要求的较高的报酬率，代表了重组时点债务人适用的市场利率。因此，本案例中如果不考虑或有对价，则重组债务的入账价值应当是 400 万元，其后每年按12 ％确认利息支出；如果有或有对价条款且预计或有对价很可能发生的，应当把或有对价（每年 50 万元）按 12 ％的折现值加入到重组债务的初始计量金额中。

提问人：rainy418 时间：2012-08-01 14:48:09
回复 chenyiwei 的帖子
陈老师： ”则重组债务的入账价值应当是 400 万元，其后每年按 12 ％确认利息支出“--12%的利息需要计入重组后的债务入账价值吗？
如果不是，是否和前面一句话矛盾？ ”还本付息现金流量（包括或有利息（如有）在内）按重组时点债务人适用的市场利率折现的现值。“

回答人：chenyiwei
未来本金 400 万+每年按 12 ％计息，这些未来现金流量按 12 ％折现的结果就是 400 万。所以不矛盾。